臺灣高雄地方法院刑事判決　　　　　　　94年度訴字第3398號
　　公　訴　人　臺灣高雄地方法院檢察署檢察官
　　被　　　告　甲○○
上列被告因毒品危害防制條例案件，經檢察官提起公訴（94年度
毒偵字第6823號），暨移請併案審理（臺灣屏東地方法院檢察署
94年度毒偵字第2551號），本院以簡式審判程序判決如下：
    主  文
甲○○連續施用第一級毒品，累犯，處有期徒刑壹年貳月，扣案
海洛因壹包（淨重零點零伍公克，另含沾有海洛因殘渣之包裝袋
重零點壹陸公克）、殘渣袋壹個、沾有海洛因成分之注射針筒貳
支均沒收銷燬之。
    事實及理由
一、甲○○曾於民國92年間因竊盜案件，經臺灣屏東地方法院92
    年度簡上字第166 號判決處有期徒刑5 月確定，於93年12月
    2 日執行完畢。另因施用毒品案件，經本院92年度毒聲字第
    5574號裁定送強制戒治，於93年7 月2 日執行完畢出監。詎
    仍不知悔改，未戒除毒癮，仍於前述強制戒治執行完畢釋放
    後5 年內，復基於施用第一級毒品之概括犯意，連續自94年
    7 月24日起至94年10月7 日止，分別在不詳處所，將海洛因
    加水稀釋以針筒注射方式，連續施用第一級毒品海洛因多次
    。嗣經警分別於94年7 月24日13時40分許，在高雄縣大樹鄉
    ○○村○○路河濱二巷萬應公廟旁產業道路查獲，並扣得注
    射針筒1 支、殘渣袋1 個；於94年10月7 日17時30分許，在
    屏東縣屏東市○○里○○巷○路橋下香蕉園內查獲，並扣得
    海洛因1 包（淨重0.05公克，另含沾有海洛因殘渣之包裝袋
    重0.16公克）、注射針筒1 支，且均經甲○○同意採尿送驗
    後而悉上情。案經高雄縣政府警察局仁武分局報告臺灣高雄
    地方法院檢察署檢察官偵查起訴暨屏東縣警察局屏東分局報
    告臺灣屏東地方法院檢察署移送偵辦。
二、本件證據部分除補充：「法務部調查局鑑定通知書1 紙」、
    「高雄醫學大學附設中和紀念醫院檢驗報告3 紙」、「被告
    於本院準備程序及審判程序中之陳述」外，餘均引用檢察官
    起訴書及併案意旨書所載（如附件）。訊據被告對上揭事實
    坦承不諱，且其為警查獲時所採取之尿液，經送請臺灣檢驗
    科技股份有限公司檢驗結果，均呈嗎啡陽性反應，此有該公
    司於94年8 月15日、94年10月27日濫用藥物尿液檢驗報告各
    1 份在卷可查（臺灣高雄地方法院檢察署94年度毒偵字第68
    23號第12頁、臺灣屏東地方法院檢察署94年度毒偵字第2551
    號第26頁）。而扣案之海洛因1 包，經送請法務部調查局鑑
    定，證實為第一級毒品海洛因無訛（淨重0.05公克，另含沾
    有海洛因殘渣之包裝袋重0.16公克），此有該局調科壹字第
    240003954 號鑑定通知書在卷可查。另扣案之殘渣袋1 個、
    注射針筒2 支，經送請高雄醫學大學附設中和紀念醫院鑑定
    ，均呈海洛因陽性反應，此分別有該院94年10月25日、94年
    12月6 日檢驗報告共3 紙在卷足稽。此外，復有扣押物品清
    單3 紙附卷可憑（見臺灣高雄地方法院檢察署94年度毒偵字
    第6823號第21頁、臺灣屏東地方法院檢察署94年度毒偵字第
    2551號第21、23頁），足認被告之自白與事實相符，本件事
    證明確，被告施用第一級毒品海洛因之事實，堪以認定。被
    告曾因施用毒品案件，經本院92年度毒聲字第5574號裁定送
    強制戒治，於93年7 月2 日執行完畢出監，其於強制戒治期
    滿後5 年內再犯本案施用毒品罪，應依法論科。
三、按海洛因為毒品危害防制條例第2 條第2 項第1 款所明定之
    第一級毒品，核被告所為，其施用海洛因之犯行，係犯同條
    例第10條第1 項之施用第一級毒品罪。被告持有海洛因及甲
    基安非他命後進而施用，其持有之低度行為，應為施用之高
    度行為吸收，均不另論罪。被告多次施用第一級毒品海洛因
    ，時間緊接，犯罪方法相近，且觸犯構成要件相同之罪名，
    為連續犯，應依刑法第56條之規定論以1 罪，並加重其刑。
    被告前因竊盜案件，經臺灣屏東地方法院92年度簡上字第16
    6 號判決處有期徒刑5 月確定，於93年12月2 日執行完畢，
    此有臺灣高等法院被告前案記錄表1 件在卷可查，其受有期
    徒刑執行完畢後，5 年以內再犯本案有期徒刑以上之罪，為
    累犯，應依刑法第47條規定，遞予加重其刑。檢察官雖未就
    被告於臺灣屏東地方法院檢察署94年度毒偵字第2551號案件
    所示犯行起訴，惟被告此部分犯行與已起訴部分之犯行，就
    施用第一級毒品業犯行部分，有連續犯之裁判上一罪關係，
    為起訴效力所及，本院自應一併予以審理，附此敘明。審酌
    被告前因施用毒品案件，經強制戒治後，仍未能徹底戒絕毒
    品，再度施用毒品，顯見其無戒毒悔改之意，惟念其施用毒
    品，僅戕害一己之身體健康，所為尚未害及他人，及其施用
    之紀錄甚繁，及犯後坦承犯行態度良好等一切情狀，量處如
    主文所示之刑，以資懲儆。
四、扣案之第一級毒品海洛因1 包（淨重0.05公克，另含沾有海
    洛因殘渣之包裝袋重0.16公克），經鑑定確屬第一級毒品海
    洛因無訛，已如前述；另扣案殘渣袋1 個、注射針筒2 支，
    經鑑定均含有海洛因陽性反應，如前所述，而沾有海洛因殘
    渣之之包裝袋1 袋，因已難與海洛因析離，自應視為海洛因
    之一部分，爰依毒品危害防制條例第18條第1 項前段規定宣
    告沒收銷燬之。
據上論斷，應依刑事訴訟法第273 條之1 第1 項、第299 條第1
項前段、第310 條之2 、第454 條第2 項，毒品危害防制條例第
10條第1 項、第18條第1 項前段，刑法第11條、第56條、第47條
，判決如主文。
本案經檢察官乙○○到庭執行職務。
中　　華　　民　　國　　94　　年　　12　　月　　19　　日
                  刑事第二庭    法　官  何佩陵
以上正本證明與原本無異。
如不服本判決，應於判決送達後10日內，向本院提出上訴狀。
中　　華　　民　　國　　94　　年　　12　　月　　20　　日
                                書記官  張家瑜
附錄法條
毒品危害防制條例第10條
施用第一級毒品者，處 6 月以上 5 年以下有期徒刑。
